【裁判字號】    99,台上,6640
【裁判日期】    991028
【裁判案由】    公共危險
【裁判全文】
最高法院刑事判決            九十九年度台上字第六六四０號
上  訴  人  甲○○
上列上訴人因公共危險案件，不服台灣高等法院台南分院中華民
國九十九年八月二十四日第二審判決（九十九年度交上訴字第六
一二號，起訴案號：台灣嘉義地方法院檢察署九十八年度調偵字
第四八五號），提起上訴，本院判決如下：
    主  文
上訴駁回。
    理  由
按刑事訴訟法第三百七十七條規定，上訴於第三審法院，非以判
決違背法令為理由，不得為之。是提起第三審上訴，應以原判決
違背法令為理由，係屬法定要件。如果上訴理由書狀並未依據卷
內訴訟資料，具體指摘原判決不適用何種法則或如何適用不當，
或所指摘原判決違法情事，顯與法律規定得為第三審上訴理由之
違法情形，不相適合時，均應認其上訴為違背法律上之程式，予
以駁回。本件原判決維持第一審關於論處上訴人甲○○成年人對
兒童犯肇事致人傷害逃逸罪刑之判決，駁回其於第二審之此部分
上訴，已敘明所憑之證據及認定之理由；從形式上觀察，並無判
決違背法令之情形存在。查原判決以上訴人駕駛計程車肇事後，
被害人莊麗雲及其女兒張○○（案發時為未滿十二歲之兒童）均
跌倒在地上，莊麗雲受有右手肘撕裂傷三公分、尾骨骨折等傷
害；張○○則受有右腳跟骨骨折等傷害。且因莊麗雲被機車壓住
，張○○拜託上訴人幫忙叫救護車，上訴人未加理會，僅丟下新
台幣（下同）一千元，囑其不要報案，未留姓名、住址等任何資
料，即逕自駕車離去，堪認上訴人確有肇事逃逸之故意。所辯伊
因急於載送客人前往醫院，才離開現場云云，為卸責之詞，不足
採信，理由內已詳加審酌論敘。上訴意旨仍執陳詞，謂其計程車
邊門噴有姓名，一望即知，肇事後亦已下車查看，見告訴人跌坐
地上只受小擦傷，為趕時間載送病患就醫，故留下一千元，並告
知其住在三合派出所附近，實無逃逸之故意，原審未傳喚該名病
患，調查尚有未盡云云，徒就原判決已調查論列之事項，再事爭
辯，不符第三審上訴之法定要件。再者，原判決參照本院九十七
年度台上字第四三三六號判決意旨，係在說明刑法第一百八十五
條之四肇事致人死傷逃逸罪所謂「逃逸」之意涵，並論斷上訴人
駕車肇事後逕自離去，該當於「逃逸」要件（見原判決第四頁第
二十一行至第五頁第八行），尤無上訴意旨所稱原判決不備理由
之違法情事。上訴意旨指摘之各節，均與法律規定得為第三審上
訴理由之違法情形，不相適合，其上訴為違背法律上之程式，應
予駁回。
據上論結，應依刑事訴訟法第三百九十五條前段，判決如主文。
中    華    民    國  九十九  年    十    月  二十八  日
                      最高法院刑事第十庭
                          審判長法官  花  滿  堂
                                法官  黃  正  興
                                法官  陳  東  誥
                                法官  洪  昌  宏
                                法官  陳  世  雄
本件正本證明與原本無異
                                      書  記  官
中    華    民    國  九十九  年   十一   月    一    日
                                                      Ｅ

司法院資訊處製作；財團法人民間司法改革基金會備份。
